最高法院刑事裁定　　　　　　　　　　111年度台抗字第591號
抗　告　人　陳茂松
上列抗告人因違反個人資料保護法案件，不服臺灣高等法院臺中
分院中華民國111年 3月25日駁回其聲請再審之裁定（111年度聲
再字第4號），提起抗告，本院裁定如下：
    主  文
抗告駁回。
    理  由
一、按刑事訴訟法第420條第 1項第1款至第3款、第5款所謂「已
    證明」或「已經證明」，除已經確定判決證明者外，必須有
    相當證據足以證明各款所定之情形，始屬相符，若所主張未
    符上揭要件，而顯然不足以推翻原確定判決所憑之證據者，
    即不符各該款之要件。又同條項第 6款所定之新事實及新證
    據之定義，其中新規性之要件，採取以該證據是否具有「未
    判斷資料性」而定，與證據之確實性（或稱顯著性），重在
    證據之證明力，應分別以觀。聲請人所主張之新事實或新證
    據，單獨或與先前之證據綜合判斷，倘無法產生合理懷疑，
    不足以動搖原確定判決所認定之事實者，即無准予再審之餘
    地。
二、本件原裁定略以：抗告人即聲請人陳茂松因違反個人資料保
    護法案件，對原審法院 109年度上訴字第2244號確定判決（
    下稱原判決，經本院 110年度台上字第4730號判決，以上訴
    不合法律上程式，予以駁回），依刑事訴訟法第420條第1項
    第1款至第3款、第5款、第6款規定聲請再審，其聲請意旨如
    原裁定理由一所載，且提出所示之證據，欲證明凡此單獨評
    價或與卷存先前之證據綜合判斷，足以動搖原判決論罪之結
    果，據為新證據等語。經查：㈠聲請意旨所指關於告訴人陳
    令斌、陳益堂偽造或變造證據、虛偽陳述、誣告等各情，抗
    告人未提出該偽造或變造證據、虛偽證言、被誣告等行為已
    經有罪判決確定之證明，且此部分相關陳述，僅屬抗告人意
    見之表達或他案之情節，顯未達到與各該有罪確定判決所應
    證明之同等程度，即未達相當於「判決確定」之證明力之證
    據，亦不合乎客觀確實性之要求，自與刑事訴訟法第 420條
    第1項第 1至3款規定之要件不符。㈡聲請意旨指摘原判決承
    辦之檢察官、法官違法或未盡調查證據義務，檢察官自製併
    辦意旨書、違法起訴、不起訴，製作不實之不起訴處分書及
    上訴書，加害抗告人等節，犯職務上之罪或違法失職等部分
    ，抗告人亦未提出承辦本案之法官、檢察官有因該案犯職務
    上之罪或受懲戒處分之證明，核與刑事訴訟法第420條第1項
    第5 款規定不符。㈢原判決依憑抗告人之部分自白，參酌卷
    附通訊軟體LINE「莫錫麟」群組截圖、放大照片等證據資料
    ，綜合判斷，因而認定抗告人確有違反個人資料保護法第41
    條之非公務機關未於蒐集特定目的必要範圍內利用個人資料
    之犯行，已敘明其取捨證據及認定事實之心證理由，就抗告
    人否認犯行所持辯解，委無可採，併詳予指駁，並說明告訴
    人陳令斌嗣已退出「莫錫麟」群組，故其關於該群組之截圖
    顯示「沒有成員」等節，如何與通訊軟體LINE群組之運作相
    符，而得採信各該截圖之理由，其所為論斷，皆為事實審法
    院職權之適當行使，不悖於經驗法則及論理法則，核無違法
    或不當，抗告人民國111年2月25日具狀所提該部分群組截圖
    之事證，無非係對原確定判決已說明論斷之事項及調查評價
    、判斷之證據，再憑己見為相異評價之主張，顯不足以動搖
    及推翻原確定判決所認定之事實，不符合刑事訴訟法第 420
    條第1項第6款之再審事由，至於抗告人其他所指關於其與陳
    令斌間之糾葛、訟爭，亦不足認有上揭再審之事由等各情，
    業經記明其判斷理由，乃認本件抗告人聲請再審部分不合法
    、部分無理由，因而駁回其聲請，經核並無違誤。
三、抗告意旨並未具體指摘原裁定究竟有如何違法或不當之情形
    ，僅泛稱原裁定之法官未調查證據、枉法裁判云云，猶執所
    辯陳詞及證據，否認犯罪，無非係以主觀上自認符合再審要
    件之新證據，就原裁定已詳為論駁之事項，徒憑己意，再事
    爭辯，及對於原判決採證認事之職權行使，任意指摘原裁定
    違法，應認其抗告為無理由，予以駁回。
據上論結，應依刑事訴訟法第412條，裁定如主文。
中    華    民    國   111    年    5     月    11    日
                  刑事第七庭審判長法  官  段  景  榕  
                                  法  官  沈  揚  仁  
                                  法  官  汪  梅  芬  
                                  法  官  林  海  祥  
                                  法  官  宋  松  璟  
本件正本證明與原本無異
                                  書記官
中    華    民    國   111    年    5     月    19    日